【裁判字號】    99,交聲,980
【裁判日期】    990528
【裁判案由】    交管條例聲異
【裁判全文】
臺灣板橋地方法院交通事件裁定        99年度交聲字第980號
原處分機關  交通部公路總局臺北區監理所
異  議  人  甲○○
即受處分人
上列異議人即受處分人因違反道路交通管理處罰條例案件，對於
交通部公路總局臺北區監理所99年4 月14日所為之處分（原處分
案號：北監營裁字第裁40-Z00000000號），聲明異議，本院裁定
如下：
    主  文
異議駁回。
    理  由
一、原處分意旨略以：異議人即受處分人甲○○（下稱異議人）
    於民國99年1 月8 日7 時45分許，駕駛車號736-AD號營業大
    客車，行駛至國道三號公路甲線西向4-2 公里處之時，未依
    規定行駛於外側車道，而係連續佔用內側車道行駛，經內政
    部警政署國道公路警察局第九警察隊警員掣單舉發，嗣異議
    人雖提出申訴，然經原處分機關函請舉發機關查證後，仍認
    違規屬實，乃依道路交通管理處罰條例第33條第1 項第3 款
    裁處罰鍰新臺幣（下同）5,000 元等語。
二、異議意旨略以：當時係因伊駕車超過警車，警員不滿才開單
    舉發，且伊係在內側車道以時速80公里最高速限行駛，而警
    車就在伊右後方，如果貿然變換車道，一定被警方舉發未保
    持安全距離任意變換至外側車道，況且該處係連續彎路亦不
    適宜變換至外側車道，為此具狀聲明異議，爰請求撤銷原處
    分云云。
三、按汽車行駛於高速公路、快速公路或設站管制之道路，不遵
    使用限制、禁止、行車管制及管理事項之管制規則而有未依
    規定行駛車道者，處汽車駕駛人3 千元以上6 千元以下罰鍰
    ；又汽車行駛高速公路及快速公路，其車道之使用，除因交
    通事故及道路施工依臨時或可移動標誌指示或交通勤務警察
    指揮外，應依設置之交通標誌、標線或號誌之規定，無設置
    者，應依下列規定︰‧‧‧二、大型車應行駛於外側車道，
    並得暫時利用緊臨外側車道之車道超越前車，道路交通管理
    處罰條例第33條第1 項第3 款、高速公路及快速公路交通管
    制規則第8 條第1 項第2 款分別定有明文。
四、經查：本件異議人確有於99年1 月8 日7 時45分許，駕駛車
    號736-AD號營業大客車，行駛至國道三號公路甲線西向4-2
    公里處之時，未依規定行駛於外側車道，而係連續佔用內側
    車道行駛一情，除有舉發違反道路交通管理事件通知單、內
    政部警政署國道公路警察局第九警察隊99年3 月1 日公警九
    交字第0990970536函各1 份及現場監視錄影光碟1 片附卷可
    資為憑外，並為異議人於聲明異議狀所是認，應堪認定與事
    實相符。另依上開現場監視錄影光碟1 片所顯示之畫面，參
    諸異議人所自承當時係以最高時速80公里行駛於內側車道，
    以及自始未曾提及其先前係為超越前車而駛入內側車道等節
    可知，異議人顯然並非為超越前車而有「暫時」駛入內側車
    道之情事，則其駕駛營業大客車違規行駛於內側車道之行為
    ，殆無疑義。至異議人雖一再辯稱：該處係連續彎路，且警
    車就在伊車輛右後方，不適宜或無法變換車道至外側車道等
    語，即便屬實，惟亦核與其駕駛營業大客車不依規定行駛於
    外側車道，而係違規連續行駛於內側車道之事實認定，不生
    任何之影響，自不足採為其有利之認定。準此，則原處分機
    關依據上述規定，對異議人處以5,000 元之罰鍰，要無任何
    違誤之處，是以本件異議為無理由，應予駁回。
五、據上論斷，應依道路交通案件處理辦法第19條，裁定如主文
    。
中    華    民    國    99    年    5     月    28    日
                                交通法庭
                                  法  官  楊仲農
上列正本證明與原本無異。
如對本裁定不服，應於送達後5日內，向本院提出抗告狀（應抄
附繕本）。
                                  書記官  陳香君
中    華    民    國    99    年    5     月    31    日

司法院資訊處製作；財團法人民間司法改革基金會備份。
